---
title: "Datos de Cañadas"
author: "Emanuel Becerra Soto"
date: "Noviembre 19 2018"
output: pdf_document
---

# Cañadas Basura

```{r, include=FALSE}
library(tidyverse)
library(DataExplorer)
library(ggthemes)
library(cowplot)
library(RColorBrewer)
library(viridis)
library(wesanderson)
library(DAAG)
library(caret)
library(ggparallel)
library(corrplot)
library(qgraph)
library(reshape2)
```

```{r}
set.seed(389)

file <- 'encuestas_v4.csv'
canadas <- read_csv(file)



x = 3




can_binary <- canadas [ sapply(canadas,class) == 'integer' ]  
can_mult <- canadas [ sapply(canadas,class) == 'character' ] 

canadas_char <- canadas %>%
  mutate_all(as.character)
```


Ánalisis de los datos de la colonia Cañadas,
para evaluar la hipótesis de que hay un problama de basura por la zona.

Los datos fueron obtenidos de los vecinos del lugar los cuales emitieron su opinión
en Octubre 2018. 

Tamaños de los datos: `r dim(canadas)[1]` renglones, columnas `r dim(canadas)[1]`

Nombre de las columnas
```{r}
names(canadas)
```


```{r}
ggplot(canadas, aes(x = genero, fill = rango_de_edad))+
  geom_bar(position='dodge')+
  ggtitle('Género y Edad')+
  scale_x_discrete(labels=c('Hombres','Mujeres'))+
  scale_fill_manual(values=wes_palette("Royal1"),
                    name=NULL,
                    labels=c("De 0 a 14 años", "De 15 a 29 años",
                             "De 30 a 59 años", "60 o más"))+
  theme_fivethirtyeight()
```

Gráfica de barras con la edad y el género de las personas entrevistadas.

```{r}
###### One-Hot Encoding ######

numeric_feats <- names(can_binary)
categorical_feats <- names(can_mult)

dummies <- dummyVars( ~. , canadas[categorical_feats] )
cat_1_hot <- predict( dummies, canadas[ categorical_feats ] )

canadas_one <- as.tibble( cbind( canadas[ numeric_feats ], cat_1_hot ) )
```


```{r}
# K-means

rng<-2:20 #K from 2 to 20
tries <-100 #Run the K Means algorithm 100 times
avg.totw.ss <-integer(length(rng)) #Set up an empty vector to hold all of points
for(v in rng){ # For each value of the range variable
 v.totw.ss <-integer(tries) #Set up an empty vector to hold the 100 tries
 for(i in 1:tries){
 k.temp <-kmeans(canadas_one,centers=v) #Run kmeans
 v.totw.ss[i] <-k.temp$tot.withinss#Store the total withinss
 }
 avg.totw.ss[v-1] <-mean(v.totw.ss) #Average the 100 total withinss
}

```

```{r}
plot(rng,avg.totw.ss,type="b", main="Total Within SS by Various K",
 ylab="Average Total Within Sum of Squares",
 xlab="Value of K")
```

```{r}
# Ward Hierarchical Clustering

d <- dist(canadas_one, method = "binary") # distance matrix
fit <- hclust(d, method="ward") 
plot(fit) # display dendogram
groups <- cutree(fit, k=5) # cut tree into 5 clusters
# draw dendogram with red borders around the 5 clusters 
rect.hclust(fit, k=5, border="red")
```

        
        
        
        
        

```{r}
ggparallel( vars = as.list(names(can_mult)[1:5]) , data=as.data.frame(can_mult) )
#ggsave('par_01.svg', units = 'cm', width = 20, height = 14)

#ggparallel( vars = as.list(names(can_mult)[1:5]) , data=as.data.frame(can_mult), method = 'hammock' )
#ggsave('par_02.svg', units = 'cm', width = 20, height = 14)

#ggparallel( vars = as.list(names(can_mult)[1:5]) , data=as.data.frame(can_mult), method = 'parset' )
```



```{r}
##PCO using cmdscale function
#K equal to number of dimensions to return

bin_distance <- dist(canadas_one, method = 'binary')
k <- 3
pcoa <- cmdscale(bin_distance, k=k, eig=T)

points <- pcoa$points
eig <- pcoa$eig
points <- as_tibble(points)
colnames(points) <- c("x", "y", "z")

points$groups <- as.character(cutree(fit, k=5))

ggplot(points, aes(x = x, y =y))+
  geom_point( aes(color=groups) )

ggplot(points, aes(x = x, y =y))+
  geom_text( aes(label=rownames(points) ))

# ggplot(points, aes(x = x, y =z))+
#   geom_point()
# 
# ggplot(points, aes(x = y, y =z))+
#   geom_point()

```

```{r}

#jpeg('cor_can.jpg', width=3000, height=3000, unit='px')
M <- cor(as.matrix(canadas_one))
corrplot(M, method = "circle")
#dev.off()

dist_mi <- dist(canadas_one, method = 'binary')
#jpeg('distance_people.jpg', width=3000, height=3000, unit='px')
qgraph(dist_mi, layout='spring', vsize=3)
#dev.off()


```

```{r}
tib_dist <- as.tibble(as.matrix( (dist_mi) ) )

n <- length(tib_dist)
tib_dist$Name <- as.character(1:n)
n <- length(tib_dist)
tib_dist[ c( n, 2:n-1) ]

m.tib_dist <- melt(tib_dist)

ggplot(m.tib_dist, aes(variable, Name)) +
  geom_tile(aes(fill = value),colour = "white") +
  scale_fill_gradient(low = "white", high = "steelblue")
#ggsave('dist_heat.svg',units = 'cm', width = 18, height = 20)


```
```{r}
cor_can <- as.tibble(as.matrix(cor(canadas_one)))
cor_can$Names <-  colnames(cor_can)
cor_can <- select(cor_can, Names, everything())

m_cor_can
m_cor_can <- melt(cor_can)
m_cor_can2 <- m_cor_can[ m_cor_can[1] != m_cor_can[2], ]

correlated_canadas  <- filter(m_cor_can2, abs(value) >= 0.5 )

write_csv(correlated_canadas, 'preguntas_relacionadas.csv')
```



